# 脚手架搭设施工企业收入确认问题咨询

提问人：索菲亚阿索 时间：2019-03-21 00:23:02
陈老师您好，
脚手架搭设主要是为了搭建完成之后给甲方灌注水泥，然后水泥干后再拆除。某脚手架施工企业 A 公司跟甲方签订脚手架搭设工程分包合同，约定一个脚手架搭设工程项目从脚手架物资、脚手架的运输、搭建、甲方使用搭好的脚手架架体、拆除脚手架架体、运出脚手架物资等整个过程交由 A 公司打包负责。A公司与甲方约定的分包合同中，会约定整个工程预计总金额、总工程量，同时约定按照单个小施工单元进行施工，当月搭完几个小单元后就当月记多少完工量，并以此为基础进行当月的结算，每单位的完工量合同会约定好单价，通常一个小单元从开始搭到搭完需要 5 天左右，从搭完至给甲方使用大约 45 天，拆除时间大约 5 天左右，每个小单元搭拆完成大约需要 55 天，整个脚手架工程所有小单元搭拆完成大约需要一年左右。问题如下：
1 、在确认收入时可否在以每个小单元作为核算基础？比如 1 月共拆完了 5个小单元， 5 个小单元的工作量是经过甲方确认的，单价是合同约定的，直接相乘得出这 5 个小单元的收入金额。如以小单元作为核算基础是可用的，如果甲方确认的完工小区块的证据在当期未取得，后期甲方补充确认每个小单元的工作量是否可以被认为也是取得了外部证据支持？
2 、如 1 中以小单元作为核算基础的方法不合理，完工百分比法又没有很好的外部证据的情况下，是否应以整个工程项目完工之后作为收入的确认时点？比如项目 2017 年 12 月开工， 2019 年 2 月完工，则应在 2019 年确认收入？
以上非常感谢陈老师。

回答人：chenyiwei
如果每个小单元相互独立，其工作量和对应的价款均可以可靠计量，则以每个小单元的完成、获得甲方对工程量的确认（包括期后确认在资产负债表日或之前已完成的工作量）确认该单元的收入应当是可行的。完全确认在最终结束的年度并不恰当。

提问人：索菲亚阿索 时间：2019-03-23 15:03:47
非常感谢陈老师的专业回复，想再咨询一下，如果用每个小单元核算缺乏外部证据的情况下，用小单元完结之后确认收入就缺乏可计量的依据，如果后期跟甲方补充一个对前期每个小单元工作量的函证或其他经甲方确认的外部证据，是否可以小单元终验法进行收入核算？
如果实在无法获取小单元核算的外部证据，这种情况下，如果在整个工程项目完结之后一次性确认收入这种方法是否也可以作为一种可用的方法？如可用，由此带来的收入大幅波动问题可有解决方法？以及在工程施工过程中跟甲方已结算开票部分的增值税票对应收入与本年所得税申报中收入金额大幅不匹配问题可有解决方法？
以上非常感谢陈老师。

回答人：chenyiwei
后补证据可能并不恰当。另外，此处业务属于提供劳务，在新旧准则下都可以按一段时间内确认收入，全部收入集中在全部完工后确认，从准则的技术层面看并不合适。